臺灣臺中地方法院刑事判決　　　　　　　96年度易字第2151號
公　訴　人　臺灣臺中地方法院檢察署檢察官
被　　　告　乙○○
　　　　　　　　　　（另案於臺灣臺中監獄臺中分監執行中）
上列被告因竊盜案件，經檢察官提起公訴（九十六年度偵字第六
○三八號），本院判決如下：
    主    文
乙○○共同攜帶兇器、毀壞安全設備竊盜，累犯，處有期徒刑捌
月，減為有期徒刑肆月，如易科罰金，以新臺幣壹仟元折算壹日
。未扣案之剪刀壹支沒收。
    犯罪事實
一、乙○○前曾於民國八十年間因違反懲治盜匪條例案件，經法
    院判處有期徒刑四年確定，入監服刑後假釋出獄，復因案遭
    撤銷假釋，餘殘刑有期徒刑一年十月又二十八日；又於八十
    三年間因違反肅清煙毒條例案件，經法院判處有期徒刑三年
    二月確定，於八十四年間因違反肅清煙毒條例、麻醉藥品管
    理條例、竊盜案件，經法院判處有期徒刑三年六月、七月、
    十月，定應執行刑為有期徒刑四年六月確定，上開二案接續
    前開殘刑合併執行後，於九十四年六月二十四日縮短刑期執
    行完畢。詎仍不知悔改，復與丁○○（另行移送偵辦）共同
    基於意圖為自己不法所有之犯意聯絡，於九十五年八月二十
    八日凌晨一時許，由乙○○駕駛向不知情之洪士軒借得之車
    牌號碼Ｇ三─五○九九號自用小客車，搭載丁○○，前往南
    投縣集集鎮龍泉巷後，由乙○○留在車上接應，並推由丁○
    ○攜帶客觀上足供兇器使用長約十至十五公分之剪刀（未扣
    案），在該巷二十三號前，先以剪刀破壞丙○○所有停放該
    處車牌號碼七Ｊ─八九一號營業大客車之車門門鎖，繼以該
    剪刀剪斷車內無線電對講機之電線（毀損部分未據告訴），
    而竊得無線電對講機一臺（價值約新臺幣《下同）一萬元》
    得逞後，隨即搭乘乙○○駕駛之上開自用小客車離去，並由
    丁○○於翌日將該竊得之無線電對講機持往跳蚤市場變賣得
    款三千元，由其二人均分花用。嗣經警接獲報案後前往查看
    附近監視器錄影畫面，始循線查悉上情。
二、案經南投縣警察局集集分局報告臺灣南投地方法院檢察署檢
    察官呈請臺灣高等法院臺中分院檢察署檢察官核轉臺灣臺中
    地方法院檢察署檢察官偵查起訴。
    理    由
壹、程序事項
一、按被告以外之人於審判外之陳述，除法律有規定者外，不得
    作為證據；被告以外之人於審判外之陳述，雖不符刑事訴訟
    法第一百五十九條至一百五十九條之四規定，而經當事人於
    審判程序同意作為證據，法院審酌該言詞陳述或書面陳述作
    成時之情況，認為適當者，亦得為證據；當事人、代理人或
    辯護人於法院調查證據時，知有第一百五十九條第一項不得
    為證據之情形，而未於言詞辯論終結前聲明異議者，視為有
    前項之同意，刑事訴訟法第一百五十九條第一項及第一百五
    十九條之五分別定有明文。
二、經查，本件證人丙○○、甲○○於警詢、偵訊，證人丁○○
    於偵訊，及證人芮常寧於警詢時所為證述，本屬被告以外之
    人於審判外之陳述，及本判決下列所使用之非供述證據，均
    據被告乙○○於本院審理時，表示不爭執其證據能力，則依
    前開說明，本院自仍得以將上開證據作為認定事實之依據。
貳、實體部分
一、訊據被告乙○○坦承上開犯罪事實不諱，核與被害人陳明燦
    於警、偵訊及本院審理時陳述失竊經過之情節相符，而上開
    自用小客車於案發當時，確係被告所使用一情，亦據證人芮
    常寧於警詢，及證人甲○○於警詢、偵訊及本院審理時證述
    明確，堪認被告所為不利於己之自白與事實符。再證人丁○
    ○於偵查中曾自白犯本件竊盜罪，參以案發現場附近監視錄
    影所翻拍之照片顯示，為本案犯罪之人有二人，而被告之高
    度，與照片上所示之人身高不符，照片上之人身高較被告矮
    一節，亦據證人陳明燦於偵查中證述明確，復有監視錄影畫
    面翻拍照片六張、臺灣臺中監獄九十六年五月八日中監正調
    決字第○九六六○○○八四四號函所附之被告與證人丁○○
    身高照片二張，及標有上開車牌號碼Ｇ三─五○九九號自用
    小客車高度之繪圖一張及照片六張在卷可稽，堪認被告供述
    本件係由被告在車上接應，並由證人丁○○下車行竊之情節
    應堪採信。此外，復有失竊現場照片六張在卷可按，足見被
    告自白確與事實相符，而堪予採信。本件事證業臻明確，被
    告竊盜犯行洵堪認定。
二、論罪科刑
（一）按刑法第三百二十一條第一項第三款之攜帶兇器竊盜罪，
      係以行為人攜帶兇器為其加重條件，此所謂兇器，其種類
      並無限制，凡客觀上足以對人之生命、身體、安全構成威
      脅，具有危險性之兇器為已足，並不以攜帶之初有行兇之
      意圖為必要（最高法院七十九年臺上字第五二五三號判例
      意旨參照）。查共犯丁○○攜帶前往現場行竊使用之剪電
      線剪刀，依照一般常識以觀，該物品之材質均為鋼鐵材質
      且亦均屬銳利，客觀上自屬於足以殺傷人之生命、身體之
      器械，顯為具有危險性之兇器無訛。故核被告乙○○所為
      ，係犯刑法第三百二十一條第一項第三款之攜帶兇器竊盜
      罪（起訴書認為被告係刑法第三百二十條第一項之普通竊
      盜罪，雖有未洽，惟其基本社會事實相同，且經檢察官於
      本院審判期日當庭變更起訴法條為刑法第三百二十一條第
      一項之加重竊盜罪，對於被告之防禦權已無防礙，附此敘
      明）。
（二）又被告與共犯丁○○二人間，就前開犯行，有犯意聯絡及
      行為分擔，為共同正犯。
（三）另被告前曾於八十年間因違反懲治盜匪條例案件，經法院
      判處有期徒刑四年確定，入監服刑後假釋出獄，復因案遭
      撤銷假釋，餘殘刑有期徒刑一年十月又二十八日；又於八
      十三年間因違反肅清煙毒條例案件，經法院判處有期徒刑
      三年二月確定，於八十四年間因違反肅清煙毒條例、麻醉
      藥品管理條例、竊盜案件，經法院判處有期徒刑三年六月
      、七月、十月，定應執行刑為有期徒刑四年六月確定，上
      開二案接續前開殘刑合併執行後，於九十四年六月二十四
      日縮短刑期執行完畢，有臺灣臺中地方法院檢察署刑案資
      料查註紀錄、臺灣高等法院被告前案紀錄表在卷可參，其
      於有期徒刑之執行完畢後，五年以內故意再犯有期徒刑以
      上之本罪，應依刑法第四十七條第一項累犯規定加重其刑
      。
（四）爰審酌被告有違反懲治盜匪條例、肅清煙毒條例、麻醉藥
      品管理條例、竊盜、毒品危害防制條例之犯罪前科，素行
      不良，又考本件竊盜犯行所用之方法，再其所為係竊取營
      業大客車內之無線電對講機一臺，再其以剪刀破壞車門門
      鎖之方式進入車內行竊，擴大被害人之損失，暨其犯後坦
      承犯行之態度等一切情狀，爰不依公訴人之求刑，量處如
      主文所示之刑。
（五）又被告犯罪時間，係於九十六年四月二十四日以前，合於
      中華民國九十六年罪犯減刑條例規定基準日之前，應依該
      條例第二條第一項第三款之規定，減其刑期二分之一，並
      依同條例第九條之規定諭知易科罰金之折算標準。
（六）本件供竊取被害人財物使用之剪刀，為共犯丁○○所有而
      供犯罪所用之物，業據被告坦認在卷，雖未據扣案，復無
      證據證明已滅失而不存在，爰依刑法第三十八條第一項第
      二款規定宣告沒收。
三、共犯丁○○涉嫌與被告於上述時間、地點，共犯竊盜罪部分
    ，業據被告供述在卷，且其於偵查中曾自白犯本件竊盜罪，
    參以案發現場附近監視錄影所翻拍之照片顯示，為本案犯罪
    之人有二人，而被告之高度，與照片上所示之人身高不符，
    照片上之人身高較被告矮一節，亦據證人陳明燦於偵查中證
    述明確，復有臺灣臺中監獄九十六年五月八日中監正調決字
    第○九六六○○○八四四號函一件，及上開車牌號碼Ｇ三─
    五○九九號自用小客車繪圖一張、照片六張在卷可稽，堪認
    被告供述本件係由共犯丁○○下車行竊之情節應堪採信，從
    而堪認共犯丁○○涉有共犯刑法第三百二十一條第一項之竊
    盜罪嫌，又其於本院九十六年八月十四日審理時，於供前以
    證人身分具結後，針對有無參與本件竊盜案情有重要關係之
    事項，為未參與竊盜之虛偽陳述，有本院該期日筆錄及證人
    結文在卷可考，是其此部分所為另涉犯刑法第一百六十八條
    之偽證罪嫌，惟其所涉犯上開二罪均未據起訴，本院自無從
    審究，應移由檢察官另行偵辦，附此敘明。
據上論斷，應依刑事訴訟法第二百九十九條第一項前段、第三百
條，刑法第二十八條、第三百二十一條第一項第二款、第三款、
第四十七條第一項、第四十一條第一項前段、第三十八條第一項
第二款，中華民國九十六年罪犯減刑條例第二條第一項第三款、
第七條、第九條，刑法施行法第一條之一，判決如主文。
中　　華　　民　　國　　96　　年　　8 　　月　　28　　日
                  刑事第九庭    法  官  莊秋燕
以上正本證明與原本無異。
如不服本判決，應於送達後十日內向本院提出上訴狀（須附繕
本），上訴於臺灣高等法院臺中分院。
                                書記官  顏督訓
中　　華　　民　　國　　96　　年　　8 　　月　　28　　日
附錄論罪科刑法條：
中華民國刑法第三百二十一條
（加重竊盜罪）
犯竊盜罪而有左列情形之一者，處六月以上、五年以下有期徒刑
：
一  於夜間侵入住宅或有人居住之建築物、船艦或隱匿其內而犯
    之者。
二  毀越門扇、牆垣或其他安全設備而犯之者。
三  攜帶兇器而犯之者。
四  結夥三人以上而犯之者。
五  乘火災、水災或其他災害之際而犯之者。
六  在車站或埠頭而犯之者。
前項之未遂犯罰之。
